高雄高等行政法院裁定
111年度監簡上字第26號
上  訴  人  余爵宏                                     



被  上訴人  法務部矯正署                             
代  表  人  黃俊棠              
上列當事人間假釋事件，上訴人對於中華民國111年7月7日臺灣
臺南地方法院110年度監簡字第15號行政訴訟判決，提起上訴，
本院裁定如下︰
　　主  文
一、上訴駁回。
二、上訴審訴訟費用由上訴人負擔。
    理  由
一、按對於簡易訴訟程序之判決提起上訴，非以其違背法令為理
    由，不得為之，行政訴訟法第235條第2項定有明文。又依同
    法第236條之2第3項準用第243條第1項規定，判決不適用法
    規或適用不當者，為違背法令；而判決有第243條第2項所列
    各款情形之一者，為當然違背法令。是當事人對於地方法院
    簡易訴訟程序之判決上訴，如依行政訴訟法第236條之2第3
    項準用第243條第1項規定，以判決有不適用法規或適用不當
    為理由時，其上訴狀或理由書應表明原判決所違背之法令及
    其具體內容；若係成文法以外之法則，應揭示該法則之旨趣
    ，倘為司法院解釋，則為揭示該解釋之字號或其內容。如以
    行政訴訟法第236條之2第3項準用第243條第2項所列各款情
    形為理由時，其上訴狀或理由書，應揭示合於該條項各款之
    事實。上訴狀或理由書如未依此項方法表明者，即難認為已
    對簡易訴訟程序之判決之違背法令有具體之指摘，其上訴自
    難認為合法。
二、緣上訴人於民國95至104年間犯詐欺等罪，分別經法院判決
    有罪，並定應執行有期徒刑3年4月確定，現在被上訴人所屬
    矯正署臺南監獄(下稱臺南監獄)執行。臺南監獄於110年7月
    提報上訴人假釋，經該監110年第14次假釋審查會（下稱假
    審會）以上訴人「犯詐欺、稅捐稽徵法及商業會計法等罪，
    犯行複雜且犯罪所得高，漠視法令禁制，侵害多人財產法益
    ，影響社會治安甚鉅，需嚴評其假釋，爰有再行考核必要」
    為主要理由，決議未通過假釋，並經被上訴人以110年7月15
    日法矯署教決字第11001672480號函不予假釋（原處分）。
    上訴人不服，提起復審遭駁回，遂提起行政訴訟，訴請㈠復
    審決定及原處分均撤銷。㈡被上訴人應就110年7月提報上訴
    人假釋之申請案，另為准予假釋之行政處分。嗣於訴訟程序
    中，上訴人已於111年4月13日經被上訴人許可假釋出監，遂
    變更聲明為確認原處分違法。案經臺灣臺南地方法院110年
    度監簡字第15號行政訴訟判決(下稱原判決)駁回，其仍不服
    ，提起本件上訴。
三、上訴意旨略以：臺南監獄提供給假審會之上訴人110年7月1
    日報請假釋報告表有關「教化矯治處遇成效」欄位中「個別
    處遇計畫執行情形」欄記載：「2.犯罪所得已繳納完畢」；
    「其他有關事項」欄位中「對犯罪行為之賠償或修復情形：
    對宣告沒收犯罪所得之繳納情形」欄記載：「1.詐欺罪已與
    部分被害人達成和解，或賠償損失、或取得諒解；另詐貸銀
    行貸款3罪，均已清償完畢」等語，足見上訴人所涉詐欺罪
    及詐貸銀行貸款罪部分，幾與被害人和解並賠償損失，形同
    未保有犯罪所得，無犯罪所得高之情形。況上訴人所犯詐欺
    、稅捐稽徵法及商業會計法等罪，就侵害個人財產法益之詐
    欺罪，被害銀行僅3間，其餘稅捐稽徵法及商業會計法等罪
    ，被害人為國家非個人，亦無侵害多人財產法益之情形。原
    處分以上訴人犯罪所得高、侵害多人財產法益認應嚴評假釋
    ，認定上訴人無悛悔實據而不予假釋，有事實認定錯誤之判
    斷瑕疵等語。
四、經核，上訴人之上訴理由，無非係敘明不服原處分之理由，
    並就原審取捨證據、認定事實之職權行使，指摘其為不當，
    並非表明原判決所違背之法令及其具體內容，或依訴訟資料
    可認為原判決有何違背法令之具體事實之事由，未具體表明
    原判決有何合於行政訴訟法第236條之2第3項、第243條第1
    項及第2項所列各款之情形，難認為對原判決之如何違背法
    令已有具體之指摘。依首開規定及說明，應認其上訴為不合
    法，應予駁回。
五、結論：上訴為不合法。
中　　華　　民　　國　　111 　年　　10　　月　　26　　日
            高雄高等行政法院第一庭
                        審判長法官　李　協　明
                              法官　邱　政　強
                              法官　孫　奇　芳
以上正本係照原本作成。
不得抗告。
中　　華　　民　　國　　111 　年　　10　　月　　26　　日
                            書記官　宋　鑠　瑾